【裁判字號】    95,上訴,2100
【裁判日期】    951102
【裁判案由】    毒品危害防制條例
【裁判全文】
臺灣高等法院臺中分院刑事判決        95年度上訴字第2100號
上  訴  人  台灣台中地方法院檢察署檢察官
被      告  乙○○
選任辯護人  曹宗彝    律師
            洪毓良    律師
被      告  丙○○○
選任辯護人  林文成    律師
上列上訴人因被告毒品危害防制條例案件，不服臺灣臺中地方法
院94年度訴字第3430號中華民國95年7月10日第一審判決 （起訴
案號：臺灣臺中地方法院檢察署94年度偵字第15284號） ，提起
上訴，本院判決如下：
    主  文
上訴駁回。
    理  由
一、公訴意旨略以：被告乙○○綽號「阿傑」、「阿龍」，有多
    次違反毒品危害防制條例之行為，惟未構成累犯；其與被告
    丙○○○分別基於販賣第一級毒品營利之犯意，分別有如下
    之販賣行為：
(一)、被告乙○○基於販賣第一級毒品海洛因營利之犯意，先自年
    籍不詳者處購得第一級毒品海洛因，再於民國九十四年六、
    七月間某日，以門號0000000000號、00000
    00000號行動電話為聯絡工具，在臺中市○○路與大墩
    一街口附近，加價以第一級毒品海洛因每半兩新臺幣（下同
    ）六萬元價格販賣予劉瀚文（另為不起訴處分），得款六萬
    元。
(二)、丙○○○基於販賣第一級毒品海洛因營利之概括犯意，先自
    年籍不詳者處購得第一級毒品海洛因，再於九十四年五月中
    旬某日、六月初某日、六月底某日，以門號0000000
    000號行動電話為聯絡工具，在臺中市○○路住處樓下附
    近，加價以第一級毒品海洛因每半兩六萬元價格販賣予劉瀚
    文三次，得款十八萬元。
    因認被告乙○○、丙○○○涉犯毒品危害防制條例第四條第
    一項之販賣第一級毒品罪嫌。
二、按犯罪事實應依證據認定之，無證據不得認定犯罪事實；又
    不能證明被告犯罪者，應諭知無罪之判決，刑事訴訟法第一
    百五十四條第二項、第三百零一條第一項分別定有明文。次
    按認定不利於被告之事實，須依積極證據，茍積極證據不足
    為不利被告事實之認定，即應為有利於被告之認定，更不必
    有何有利之證據；事實之認定，應憑證據，如未能發現相當
    證據，或證據不足以證明，自不能以推測或擬制之方法，以
    為裁判之基礎；且認定犯罪事實所憑之證據，雖不以直接證
    據為限，間接證據亦包括在內，然而無論直接證據或間接證
    據，其為訴訟上之證明，須於通常一般之人均不致有所懷疑
    ，而得確信其為真實之程度者，始得據為有罪之認定，倘其
    證明尚未達到此一程度，而有合理之懷疑存在而無從使事實
    審法院得有罪之確信時，即應由法院為諭知被告無罪之判決
    ；又檢察官對於起訴之犯罪事實，仍應負提出證據及說服之
    實質舉證責任。倘其所提出之證據，不足為被告有罪之積極
    證明，或其指出證明之方法，無從說服法院以形成被告有罪
    之心證，基於無罪推定之原則，自應為被告無罪判決之諭知
    （最高法院三十年上字第八一六號、四十年台上字第八六號
    、七十六年台上字第四九八六號、九十二年臺上字第一二八
    號判例意旨參照）。
三、公訴人認被告乙○○、丙○○○二人涉有上開犯行，無非係
    以證人劉瀚文於警詢之證詞、通訊監察譯文、指證照片及扣
    案之磅秤、夾鍊袋、行動電話為其主要論據。然訊之被告乙
    ○○、丙○○○二人均堅決否認有何販賣海洛因之犯行，被
    告乙○○辯稱：我沒有販賣海洛因給劉瀚文，也沒有販賣給
    任何人等語；被告丙○○○則辯稱：我沒有販賣海洛因給劉
    瀚文等語。
四、經查：
(一)、按被告以外之人於審判外之言詞或書面陳述，係傳聞證據，
    除有例外規定外，原則上並無證據能力，刑事訴訟法第一百
    五十九條第一項定有明文。證人在陳述過去之事實，該陳述
    是否真實，涉及證人之知覺、記憶、表達能力及真誠性。而
    證人知覺及記憶之瑕疵、表達之不精確，均有可能造成事實
    的扭曲，又證人可能礙於情面而未完全陳述事實原委，亦可
    能為了迴護某人，刻意為不實或扭曲之陳述，或者為了陷害
    他人，捏造虛偽之證詞。證人陳述過去事實既可能有如此嚴
    重之瑕疵及真誠性的問題，唯有透過具結及詰問程序之後，
    確認證人之陳述並無前述瑕疵，其證詞始能採信。傳聞證據
    除法律所規定之例外，其不能採為證據之原因即在於證人於
    審判外之陳述並未經具結程序以擔保其陳述之可信度，亦無
    法以詰問方式發現證人可能之知覺、記憶、表達之瑕疵及證
    人之真誠性。次按被告以外之人於檢察事務官、司法警察官
    或司法警察調查中所為之陳述，基於實體發現真實之訴訟目
    的，依第一百五十九條之二規定，如與審判中之陳述不符時
    ，經比較結果，其先前之陳述，相對「具有較可信之特別情
    況」，且為證明犯罪事實存否所「必要」者，或於審判中有
    第一百五十九條之三所列死亡等原因而無法或拒絕陳述之各
    款情形之一，經證明其調查中所為陳述絕對「具有可信之特
    別情況」，且為證明犯罪事實之存否所「必要」者，亦例外
    地賦與證據能力。是所謂「顯有不可信性」、「相對特別可
    信性」與「絕對特別可信性」，係指陳述是否出於供述者之
    真意、有無違法取供情事之信用性而言，故應就偵查或調查
    筆錄製作之原因、過程及其功能等加以觀察其信用性，據以
    判斷該傳聞證據是否有顯不可信或有特別可信之情況而例外
    具有證據能力，並非對其陳述內容之證明力如何加以論斷，
    二者之層次有別，不容混淆（最高法院九十四年度臺上字第
    六二九號判決意旨參照）。故所謂「具有可信之特別情況」
    ，應係指法院應衡量警詢時陳述之外部狀況以及陳述人之內
    部心理狀態等一切情狀，包括陳述人於先前之陳述時是否有
    其親人、陳述人選任之辯護人或社工人員等人陪同陳述人在
    場，而足認陳述人不僅可符合排除非法手段取證之陳述任意
    性，且其於警詢時之陳述更因上開人等陪同下所營造之心理
    安全氛圍，而使其陳述具有可信之特別情況；又陳述人係以
    出於主動自願之方式赴警局或地檢署說明案情，而可排除陳
    述人先前之陳述未受司法警察逮捕或拘提等強制處分之不良
    影響，亦屬判斷是否較可信之特別情況之基準。至被告以外
    之人之陳述有無前後矛盾或與事實不符之情形，應僅屬證明
    力高低之範疇，尚非其陳述是否得為證據之認定依據。
(二)、證人劉瀚文警詢筆錄部分：
１、按被告或犯罪嫌疑人因拘提或逮捕到場者，應即時訊問。刑
    事訴訟法第九十三條第一項有明文規定。查，本件證人劉瀚
    文於九十四年九月十九日在彰化縣警察局北斗分局先後所為
    之二次警詢筆錄（見臺灣臺中地方法院檢察署九十四年度聲
    拘字第一六三號偵查卷第一三頁至第一七頁反面），因其為
    被告以外之人，且該陳述係於司法警察前所為，性質上屬傳
    聞證據，除有刑事訴訟法第一百五十九條之一至第一百五十
    九條之五及第二百零六條所規定有證據能力之情形外，原則
    上並無證據能力。而證人劉瀚文上開警詢筆錄之製作原因，
    係其因侵占案件遭臺灣臺中地方法院檢察署發布通緝，而於
    九十四年九月十九日十五時二十分許，在臺中市○○區○○
    路四段五○四號七樓為警逮捕至警局製作筆錄等情，業經證
    人劉瀚文於警詢時證述明確（見臺灣臺中地方法院檢察署九
    十四年度聲拘字第一六三號偵查卷第一六頁反面），並有上
    開警詢筆錄、臺灣高等法院前案紀錄表、臺灣高等法院通緝
    紀錄表各一份在卷可稽，證人劉瀚文既係因侵占案件遭臺灣
    臺中地方法院檢察署發布通緝，然觀之上開警詢筆錄之內容
    均與證人劉瀚文所涉犯之侵占案件無關。何況，證人劉瀚文
    於九十四年九月十九日十五時二十分許即為警查獲，卻遲至
    同日二十一時六分許始開始製作警詢筆錄，顯然違背刑事訴
    訟法第九十三條第一項「即時訊問」之規定，且警察機關人
    力上並無因進行強制處分而不能進行訊問之情況（製作筆錄
    之警員在正式製作筆錄前，已與劉瀚文聊案情三、四小時，
    詳後論述），則證人劉瀚文為警逮捕後，其身體自由即受到
    拘束，於相隔達近六小時之久，始開始製作警詢筆錄，此段
    拘束其身體自由之時間，是否足以影響其自由意願之意識，
    本有可疑。
２、證人即詢問之警員邱義雄於原審證稱：伊在製作筆錄之前會
    先與證人劉瀚文聊案情等語（見原審卷第三四四頁），核與
    證人劉瀚文於原審證述伊在製作正式筆錄前，警方先詢問伊
    大約三、四個小時，都沒有製作筆錄等情節相符（見原審卷
    第二五○頁），且自原審勘驗之警詢筆錄錄音帶內容觀之，
    證人劉瀚文就其取得毒品來源先證稱：係一個朋友，【小西
    】那邊等語（見原審卷第二九○頁），而證人即詢問警員邱
    義雄隨即詢問證人劉瀚文稱：「毒品，你說毒品。我現在在
    說的就是四號，是不是從【阿傑】那裡來？」等語（見原審
    卷第二九一頁），證人劉瀚文始證稱：一、二次等語（見原
    審卷第二九一頁），可見證人劉瀚文於警詢時係先證稱其毒
    品來源係叫【小西】之朋友等語，而經證人即詢問警員邱義
    雄暗示後，始又改變其證述之內容，且證人劉瀚文警詢之陳
    述，就其所購買毒品來源，有前後不一之矛盾。按訊問被告
    ，應全程連續錄音；必要時，並應全程連續錄影。但有急迫
    情況且經記明筆錄者，不在此限。筆錄內所載之被告陳述與
    錄音或錄影之內容不符者，除有前項但書情形外，其不符之
    部分，不得作為證據。刑事訴訟法第一百條之一第一項、第
    二項規定甚明，且依同法第一百條之二規定，亦準用於警詢
    筆錄。查，證人劉瀚文於警詢時曾先後證稱：「乙○○那邊
    照理講是沒有，伊不曾向乙○○買過……」「阿傑那邊他是
    未曾賣給伊……」「……但是丙○○○這邊也不要給伊……
    」「他們在作伊根本就不瞭解」等語（見原審卷第二九七頁
    、第二九八頁、第三○一頁），上開警詢筆錄所記載之內容
    有相當程度之出入，且此等對於被告乙○○、丙○○○有利
    且與檢察官所引用之警詢筆錄不符部分，均未記載於上開警
    詢筆錄，且揆諸上開規定，證人劉瀚文於警詢時所為之證述
    向被告二人購買毒品海洛因之內容，即不得作為證據。
３、又，證人劉瀚文於警詢中證述：伊於（九十四年）六、七月
    時向乙○○購買過一次海洛因毒品，重量約半兩，於東興路
    與大墩一街口其住處樓下，金額六萬元，並指認乙○○之照
    片；伊於九十四年五月中旬開始向丙○○○購買毒品，於東
    興路其住處樓下購買，約購買三次，第一次買約半兩重，金
    額約六萬元，第二次於六月初，亦於東興路其住處樓下，也
    約購買半兩，金額六萬元，第三次於六月底，亦於東興路附
    近，購買半兩，金額六萬元。購買來的毒品都是用來自己吸
    食用等語（見臺灣臺中地方法院檢察署九十四年度聲拘字第
    一六三號偵查卷第一六頁反面）。然依卷附之監聽譯文表可
    知，證人劉瀚文與被告乙○○、丙○○○之監聽譯文所示之
    通話時間分別係九十四年四月十日、同年四月十一日、同年
    四月十四日、同年七月八日、同年七月十日、同年七月十一
    日、同年七月十二日、同年七月二十日、同年八月二十五日
    、同年八月二十六日、同年八月二十七日、同年八月三十一
    日、同年九月五日、同年九月九日、同年九月十四日、同年
    九月十五日，則證人劉瀚文與被告乙○○、丙○○○通話之
    時間均係在九十四年四月、七月、八月、九月間，顯與其於
    警詢證述毒品交易之時間不符，則監聽譯文時間部分亦無從
    佐證證人劉瀚文警詢指證其分別向被告乙○○（九十四年六
    、七月）、丙○○○（九十四年五月中旬、六月初、六月底
    ）購買毒品海洛因乙節屬實。至於，證人即詢問之警員邱義
    雄於原審亦證稱：監聽譯文內容只有提到他們要交易毒品，
    並沒有具體的提到交易的數量及金額，有關交易海洛因半兩
    六萬元部分是劉瀚文在警詢中之自白等語（見原審卷第三四
    三頁）。由此益見卷附之監聽譯文內容亦無法佐證證人劉瀚
    文於警詢時所證述其向被告乙○○、丙○○○購買海洛因之
    證詞具有可信之特別情況。另外，證人劉瀚文指認向被告乙
    ○○購買海洛因之照片一張，仍屬劉瀚文不利於被告乙○○
    供述之範疇，尚不得以之為補強證據，用以證明劉瀚文上開
    不利於被告乙○○之供述確屬事實。
４、證人劉瀚文於警詢及偵查中時均供稱：伊自九十四年二月份
    開始吸食海洛因，將海洛因摻入香菸內吸食，最後一次係於
    九十四年九月十七日二十二時，在臺中市○○路○段五○四
    號七樓住處吸食等語（見臺灣臺中地方法院檢察署九十四年
    度聲拘字第一六三號偵查卷第一七頁、臺灣臺中地方法院檢
    察署九十四年度偵字第一五二八四號偵查卷第一七頁），然
    證人劉瀚文於原審審理時又證稱：伊本身沒有施用毒品等語
    （見原審卷第二○六頁），而警方於九十四年九月十九日二
    十二時許對證人劉瀚文採尿送驗，證人劉瀚文之尿液檢驗結
    果並無嗎啡或甲基安非他命之陽性反應等情，此有彰化縣警
    察局北斗分局委託檢驗尿液代號與真實姓名對照認證單、彰
    化衛生局煙毒尿液檢驗成績書（見同上偵查卷第四九頁）各
    一紙在卷可稽，又海洛因施用後可於尿液中檢出之時間，依
    據Clarke's Isolation and Identifica tion of drugs in
    Man 第二版記載，施用海洛因後二十四小時內經由尿液排出
    之量可達施用劑量之百分之八十，而毒品施用後於尿液中可
    檢出之時間，受劑量及頻率、施用方式、飲水量之多寡、個
    人體質及其代謝情況等因素影響，因個案而異，海洛因可檢
    出之時間為服用後二至四天，亦經行政院衛生署管制藥品管
    理局以九十二年三月十日管檢字第○九二○○○一四九五號
    函釋無訛。可見證人劉瀚文並未於九十四年九月十六日二十
    二時起至九月十九日二十二時止之期間內有施用第一級毒品
    海洛因之事實，顯見證人劉瀚文遭檢警查緝時有隨意杜撰編
    篹不實陳述之習性，從而，由上開證人劉瀚文製作警詢筆錄
    之原因、外部狀況及其內部心理狀況綜合觀之，已難認其警
    詢筆錄具有可信之特別情況。因此，證人劉瀚文於警詢時所
    為之陳述既不具有可信之特別情況，核與刑事訴訟法第一百
    五十九條之三所規定的例外情形不符，是證人劉瀚文在警詢
    中所為之陳述，應無證據能力。
(三)、證人劉瀚文偵查、審判筆錄部分：
    證人劉瀚文於偵查中證稱：六、七月份伊在乙○○住處樓下
    向他朋友小西購買海洛因，當時不認識小西，打電話給乙○
    ○幫伊找來源，乙○○沒抽成，只告訴伊小西那邊有，伊再
    與小西聯絡，是小西開車到乙○○家樓下直接拿給伊；五月
    中旬開始向阿Ｋ買過三次海洛因，每次半兩，價值六萬元左
    右，伊與阿Ｋ之前在ＰＵＢ認識，未以電話聯絡，要拿伊都
    會與阿Ｋ約時間，都固定在丙○○○家樓下附近餐飲店，有
    遇到阿Ｋ才當面約時間等語（見同上偵查卷第一八頁、第一
    九頁），惟其於原審則證稱：警訊問伊，伊是在敘述別人向
    伊兜售毒品的過程，筆錄不是伊的原意，指認照片係警察來
    住處逮捕伊時，拿給伊指認的，伊的原意是別人向伊兜售毒
    品的過程，伊在偵查中稱係向「小西」、「阿Ｋ」購買毒品
    ，是因為向伊兜售毒品的就是此二人，小西、阿Ｋ都是伊的
    朋友，乙○○、丙○○○都不認識等語（見原審卷第二○三
    頁、第二○四頁、第二○七頁）。本件證人劉瀚文之警詢筆
    錄中所為之陳述既無證據能力，已如前述，而證人劉瀚文於
    偵查中及原審審理中均否認有向被告乙○○、丙○○○購買
    毒品之事實，雖證人劉瀚文於偵查中及原審審理時所為之證
    述互核歧異，且被告乙○○在偵查中供述：伊不認識「小西
    」，是透過劉瀚文才認識「小西」，劉瀚文要找「小西」不
    用透過伊，劉瀚文自己就找得到等語，核亦與證人劉瀚文在
    偵查中證稱：乙○○沒抽成，只告訴伊小西那邊有等語不合
    ，然亦難以劉瀚文證述前後不一，並與被告乙○○所述情節
    不合，均不足採信，即作反向推論認定被告乙○○、丙○○
    ○有公訴人所指販賣第一級毒品海洛因予證人劉瀚文之論據
    。
(四)、通訊監察譯文部分：
１、按通訊保障及監察法業於八十八年七月十四日制定公布，同
    年月十六日生效，司法警察機關因偵辦刑事案件，為蒐集或
    調查證據，而有實施通訊監察之必要者，於偵查中應由檢察
    官依職權或聲請核發通訊監察書，載明應記載事項，始得為
    之，其有急迫之情形經檢察官口頭通知先予執行通訊監察者
    ，亦應於二十四小時內補發通訊監察書，通訊保障及監察法
    第五條、第六條、第十一條規定甚明。本件公訴人所引被告
    乙○○0000000000號、0000000000號
    、被告丙○○○0000000000號及證人劉瀚文00
    00000000號、0000000000號自九十四年
    五月六日起至九十四年六月三日、九十四年八月二十三日起
    至九十四年九月二十一日止之通訊監聽譯文，均係經臺灣臺
    中地方法院檢察署檢察官核發通訊監察書予以監聽錄音所製
    作，有九十四年五月五日、九十四年八月二十三日之九四年
    中檢惠發聲監續字第三五八、八○八號之通訊監察書二紙可
    稽（見彰化縣警察局北斗分局九十四年九月二十日北警刑字
    第○九四○○○五○八四號卷第七七至八四頁），是如依上
    開程序之通訊監察所取得之證據，即屬依法定程序所取得，
    自有證據能力，被告乙○○選任辯護人爭執其證據能力，固
    非可取。
２、惟查，依卷附之通訊監察譯文表內容觀之，實無從看出關於
    被告乙○○、丙○○○有於起訴書所載之時間、地點，販賣
    第一級毒品海洛因予證人劉瀚文之通話內容，亦無起訴書所
    載之交易數量、金額、單位、次數之通話內容。再參酌本件
    並非當場查獲被告乙○○、丙○○○有販賣毒品之犯行，且
    亦未自被告乙○○、丙○○○二人之處所查獲任何販毒帳冊
    、毒品及分裝工具等相類之物以資佐證，是本件上開監聽譯
    文內容既與公訴人所指被告乙○○、丙○○○販賣第一級毒
    品海洛因予證人劉瀚文之時間、次數、數量、金額及交易地
    點均無關連性，自僅得證明被告乙○○、丙○○○與證人劉
    瀚文間有於通訊監聽譯文表所載之時間以電話聯繫，並有卷
    附通訊監察譯文表所載之對話內容，尚難憑此遽而推論被告
    乙○○、丙○○○二人有販賣第一級毒品予證人劉瀚文之事
    實。
(五)、扣案證物部分：
    本件警方雖在被告乙○○位於臺中市○○○街四二號一五樓
    之九住處扣得白色粉末二包（淨重九點二三公克）、電子磅
    秤一台、夾鍊袋一包及行動電話五支，惟上開白色粉末二包
    （淨重九點二三公克），經原審送憲兵司令部刑事鑑識中心
    鑑定結果，認該二包白色粉末並無毒品成分等情，此有憲兵
    司令部刑事鑑識中心九十五年一月二十三日（九五）安鑑字
    第○○一○四號鑑驗通知書一紙在卷可參（見原審卷第六四
    頁），而電子磅秤、行動電話五支、夾鍊袋一包雖係被告乙
    ○○所有，然被告乙○○辯稱：電子磅秤係伊勒戒前所留下
    來秤海洛因用的，行動電話是伊與朋友聯絡用的等語（見警
    卷第七頁），而被告乙○○確有施用毒品前科（見前科表）
    ，是以被告乙○○所辯，亦非無稽。另警方雖在被告丙○○
    ○位於臺中市○○○街二八號三樓、七樓等住處扣得行動電
    話一支及現金三百八十萬元，惟被告丙○○○辯稱：行動電
    話係用來通訊聯絡使用，三百八十萬元係伊從事室內設計裝
    潢所使用之工程款項等語（見警卷第三二頁），本件起訴書
    所載被告丙○○○販賣第一級毒品海洛因予證人劉瀚文所得
    之款項共計十八萬元，顯與扣案之三百八十萬元不符，實難
    據此而認扣案之三百八十萬元即為被告丙○○○之販毒所得
    ，而為被告丙○○○不利之認定。再者，扣案之被告乙○○
    、丙○○○行動電話共計六支，僅得證明被告乙○○、丙○
    ○○二人確有使用上開行動電話做為聯絡工具，但卷附之通
    訊監察譯文表內容並無公訴人所指被告乙○○、丙○○○販
    賣第一級毒品海洛因予證人劉瀚文之時間、次數、數量、金
    額及交易地點等情，如前所述，故公訴人以扣案行動電話六
    支、白色粉末二包、電子磅秤一台、夾鍊袋一包作為被告乙
    ○○、丙○○○二人販毒之依據，顯有未恰。本件證人劉瀚
    文之警訊筆錄中所為之陳述既無證據能力，而證人劉瀚文於
    偵查及本院審理中均否認有向被告乙○○、丙○○○二人購
    買毒品之事實，警方又未查扣被告販毒之帳冊，亦未查獲其
    所有之毒品、販毒所得等相關證物，尚難僅以被告乙○○、
    丙○○○之通訊監察譯文及扣案行動電話六支、白色粉末二
    包、電子磅秤一台、夾鍊袋一包等物，即認被告乙○○、丙
    ○○○二人有販毒情事。
五、綜上所述，證人劉瀚文在警詢中之指證，未具可信之特別情
    況，無證據能力，至於證人劉瀚文在偵查、原審之證述，均
    不能證明被告乙○○、丙○○○有何公訴人所指販賣第一級
    毒品海洛因予劉瀚文之事實，檢察官所提出之通訊監察譯文
    ，有證據能力，但仍不能證明上開販賣第一級毒品之事實，
    至於，警方雖在被告丙○○○扣得現金三百八十萬元，核與
    起訴書所載被告丙○○○販賣第一級毒品海洛因予證人劉瀚
    文所得之款項共計十八萬元之金額不符，顯難據此而認該三
    百八十萬元為被告丙○○○之販毒所得；另扣案行動電話六
    支、白色粉末二包（驗無毒品成分）、電子磅秤一台、夾鍊
    袋一包亦不足以證明被告乙○○、丙○○○二人販毒。是以
    ，本件檢察官所提出之證據，不足為被告有罪之積極證明，
    其指出證明之方法，亦無從說服法院形成被告有罪之心證。
    此外，復查無其他積極確切證據，足認被告二人有何檢察官
    所指之販賣第一級毒品犯行，基於無罪推定之原則，原審就
    被告乙○○、丙○○○二人，為其等無罪判決之諭知，尚無
    違誤。檢察官上訴意旨，仍執陳詞以：警詢筆錄警員僅記載
    證人劉瀚文供述之大意，亦屬警員本於其職權為之，對於警
    詢筆錄之真實性並無影響；證人劉瀚文為警查獲後，至開始
    製作筆錄之間，相隔六小時，因查獲劉瀚文之後，警方依序
    拘提、搜索乙○○、丙○○○，故六小時後始製作劉瀚文之
    筆錄，尚屬合理；證人劉瀚文與被告乙○○在偵查中針對如
    何找到「小西」，供述互相矛盾，可見證人劉瀚文刻意迴護
    被告二人，其警詢所述比較可採云云，指摘原判決不當，惟
    檢察官所提出之證據均有如上瑕疵，均不得據以認定被告乙
    ○○、丙○○○涉有上開販毒行為，前已詳細剖析論述，其
    上訴為無理由，應予駁回。
據上論結，應依刑事訴訟法第三百六十八條，判決如主文。
本案經檢察官甲○○到庭執行職務。
中    華    民    國    95    年    11    月    2     日
            刑事第八庭  審判長法  官  羅  得  村
                              法  官  張  靜  琪
                              法  官  陳  宏  卿
上列正本證明與原本無異。
檢察官得上訴。
被告不得上訴。
如不服本判決應於收受送達後十日內向本院提出上訴書狀，其未
敘述上訴之理由者並得於提起上訴後十日內向本院補提理由書（
均須按他造當事人之人數附繕本）。
                              書記官  柯  孟  伶
中    華    民    國    95    年    11    月    3     日
                                                      Ｒ


司法院資訊處製作；財團法人民間司法改革基金會備份。
